ro-RO: Casă și grădină > Plante: Plante acvatice; Flori; Plante de interior și de exterior; Seturi de creștere a plantelor medicinale și a plantelor aromatice; Semințe, bulbi și accesorii; Copaci
pl: Dom i ogród > Rośliny: Rośliny wodne; Kwiaty; Rośliny doniczkowe i ogrodowe; Zestawy do uprawy roślin i ziół; Nasiona, cebulki i akcesoria; Drzewa
pt-PT: Casa e jardim > Plantas: Plantas aquáticas; Flores; Plantas interiores e exteriores; Kits de plantas e ervas; Sementes, bolbos e acessórios; Árvores
vi: Nhà và vườn > Cây trồng: Cây thủy sinh; Hoa; Cây trồng trong nhà và ngoài trời; Bộ dụng cụ trồng cây và thảo mộc; Hạt giống, củ & phụ kiện; Cây
tr: Ev ve Bahçe > Bitkiler: Su Bitkileri; Çiçekler; İç ve Dış Mekan Bitkileri; Bitki Yetiştirme Teçhizatı; Tohumlar, Soğanlar ve Aksesuarlar; Ağaçlar
nb: Hjem og hage > Planter: Vannplanter; Blomster; Innen- og utendørsplanter; Sett for dyrking av planter og urter; Frø, løk og tilbehør; Trær
el: Σπίτι & κήπος > Φυτά: Υδρόβια φυτά; Λουλούδια; Φυτά εσωτερικού & εξωτερικού χώρου; Κιτ καλλιέργειας φυτών και βοτάνων; Σπόροι, Βολβοί & Αξεσουάρ; Δέντρα
bg-BG: Дом и градина > Растения: Водни растения; Цветя; Стайни и външни растения; Комплекти за отглеждане на растения и билки; Семена, луковици и аксесоари; Дървета
it: Casa e giardino > Piante: Piante acquatiche; Fiori; Piante da interno ed esterno; Kit per coltivare piante ed erbe aromatiche; Semi, bulbi e accessori; Alberi
fi: Koti ja puutarha > Kasvit: Vesikasvit; Kukat; Sisä- ja ulkokukat; Kasvien ja yrttien kasvatuspaketit; Siemenet, sipulit ja tarvikkeet; Puut
hu: Otthon és kert > Növények: Vízinövények; Virágok; Beltéri és kültéri növények; Növény- és gyógynövénytermesztő készletek; Magok, hagymák és kiegészítők; Fák
sk-SK: Dom a záhrada > Rastliny: Vodné rastliny; Kvety; Vnútorné a vonkajšie rastliny; Súpravy na pestovanie rastlín a byliniek; Semená, cibuľky a príslušenstvo; Stromy
pt-BR: Casa e jardim > Plantas: Plantas aquáticas; Flores; Plantas de interiores e exteriores; Kits para cultivo de plantas e ervas; Sementes, bulbos e acessórios; Árvores
nl: Huis en tuin > Planten: Waterplanten; Bloemen; Kamer- en tuinplanten; Plantenkweeksets; Zaden, bollen en accessoires; Bomen
es: Casa y jardín > Plantas: Plantas acuáticas; Flores; Plantas de interior y exterior; Kits para plantar flores y plantas; Semillas, bulbos y accesorios; Árboles
ko: 가정/원예 용품 > 식물: 수중 식물; 꽃; 실내/실외 식물; 식물/허브 재배 키트; 종자/구근/부대용품; 나무
ja: ホーム・ガーデン > 植物: 水生植物; 花; 観葉植物; 植物・ハーブ育成キット; 種子、球根関連用品; 植木
hr-HR: Dom i vrt > Biljke: Vodene biljke; Cvijeće; Sobne i vanjske biljke; Oprema za uzgoj biljaka i ljekovitog bilja; Sjeme, lukovice i ostali pribor; Drveće
zh-TW: 居家和庭園 > 植物: 水生植物; 花卉; 室內與室外植物; 植物栽種組; 種子、球莖及配件; 樹
de: Heim & Garten > Pflanzen: Wasserpflanzen; Blumen; Grünpflanzen, Büsche & Sträucher; Pflanzen- & Kräuteranbausets; Samen, Zwiebeln und Zubehör; Bäume
th: บ้านและสวน > ต้นไม้: พืชน้ำ; ดอกไม้; ต้นไม้สำหรับภายในอาคารและกลางแจ้ง; ชุดปลูกต้นไม้และสมุนไพร; เมล็ดพืช หัว และอุปกรณ์เสริม; ไม้ต้น
da: Hjem og have > Planter: Vandplanter; Blomster; Indendørs og udendørs planter; Sæt til dyrkning af planter og urter; Frø, løg og tilbehør; Træer
cs: Dům a zahrada > Rostliny: Vodní rostliny; Květiny; Pokojové a zahradní květiny; Sady na pěstování bylin a rostlin; Semena, cibulky a příslušenství; Stromy
zh-CN: 家居与园艺 > 植物: 水生植物; 花卉; 室内/室外植物; 植物/药草种植工具; 种子、球茎及配件; 树木
fr: Maison et jardin > Plantes: Plantes aquatiques; Fleurs; Plantes d’extérieur et d’intérieur; Kits de plantation; Graines, bulbes et accessoires; Arbres
sl-SI: Dom in vrt > Rastline: Vodne rastline; Rože; Sobne in zunanje rastline; Kompleti za gojenje rastlin in zelišč; Semena, čebulice in dodatki; Drevesa
sv: Hem och trädgård > Växter: Vattenväxter; Blommor; Inomhus- och utomhusväxter; Kit för växt- och örtplantering; Frön, lökar och tillbehör; Träd
lt-LT: Namai ir sodas > Augalai: Vandens augalai; Gėlės; Kambariniai ir lauko augalai; Augalų ir žolelių auginimo rinkiniai; Sėklos, svogūnėliai ir priedai; Medžiai
ru: Дом и сад > Растения: Водные растения; Цветы; Комнатные и уличные растения; Наборы для выращивания растений и трав; Семена, луковицы и аксессуары; Деревья
en: Home & Garden > Plants: Aquatic Plants; Flowers; Indoor & Outdoor Plants; Plant & Herb Growing Kits; Seeds, Bulbs & Accessories; Trees